

# ANDRÉS OROZCO

Desarrollador Full-Stack

orozco.andres.dev@gmail.com github.com/andyorozco96 +54 9 261-697-7165







LINK A PORTFOLIO



https://portfolio-orozco-andres.netlify.app

# Acerca de mí

Después de trabajar por más de 4 años en la industria del Diseño Gráfico, me interesé por el desarrollo web luego de realizar un intercambio de voluntariado en el que cumplí el rol de Diseñador UX/UI web.

Actualmente, pude finalizar mi bootcamp intensivo con +700 horas de material teórico práctico, me convertí en un desarollador full-stack, aprovechando mis conocimientos en estas dos áres para ofrecer una solución integral y profesional a mi puesto.

#### Tech skills

JavaScript / React / Redux /Express NodeJs / SQL / MongoDb / Scrum Figmal / HTML & CSS

















# Soft skills

Aprendizaje ágil / Autonomía / Curiosidad Dedicación / Hablar en público / Liderazgo Orientación al cliente / Planificación y organización / Creatividad / Trabajo en equipo y resolución de problemas.

#### Educación

#### Desarrollador web full-stack | Henry Bootcamp

+700 horas de cursado teórico-práctico - 2022

#### Desarrollador front-end | CoderHouse

Carrera online de 3 meses de duración - 2021-2022

#### Diseño gáfico | Universidad Nacional de Cuyo

+85% de la carrera aproibada. Cursado hasta 4to año - 2014 -2018

# Experiencia

# Producción audiovisual y diseño gráfico | ADEN.org

Escribir, formular, dirigir y diseñar. | 2022 - Actualidad

# Diseño gráfico y community manager | Agencia Aluza

Planificar, analizar, reformlar, diseñar y ejectuar | 2021 - 2022

# Voluntariado y liderazgo | AIESEC en Argentina

Liderar, planificar, medir, evaluar, gestionar y comunicar | 2017 - 2020

## Diseño gráfico y diseño UX/UI | Tukutín Perú

Voluntariado. Analizar, investigar, reformar y diseñar | 2019

## Diseño gráfico e imprenta | Láser Print S.A

Editar, diseñar, imprimir, presupuestar, atender | 2017 - 2019

# Idiomas

#### Inglés | Avanzado

Capaz de mantener una conversación, leer y escuchar.

# Portugués | Básico

Capaz de comunicarme con dificultad, entendiendo conversaciones.

# Hobbies y extras

#### Vídeos para YouTube

Editar, producir, animar y subtitular videos para mi canal de YouTube.

#### Animaciones en Adobe After-Effects

Creación de intros animadas y banners de redes sociales.